【裁判字號】    95,抗,193
【裁判日期】    951211
【裁判案由】    拍賣抵押物
【裁判全文】
臺灣板橋地方法院民事裁定               95年度抗字第193號
再 抗 告人  甲○○
            乙○○
上列再抗告人與相對人國泰世華商業銀行股份有限公司間聲請拍
賣抵押物事件，再抗告人對於中華民國95年11月6 日本院95年度
抗字第193 號裁定提起再抗告，裁定如下：
    主  文
再抗告駁回。
抗告程序費用由再抗告人連帶負擔。
    理  由
一、按對於非訟事件抗告法院之裁定再為抗告，僅得以其適用法
    規顯有錯誤為理由，並經原法院之許可者為限；前項許可，
    以原裁定所涉及之法律見解具有原則上重要性者為限，非訟
    事件法第45條第3 項、第4 項分別定有明文。
二、經查，本件相對人主張其對於再抗告人甲○○有新臺幣（下
    同）14,600,000元之債權，並由第三人梁吉旺以原裁定附表
    所示之不動產設定本金最高限額17,520,000元之抵押權作為
    擔保，且經依法登記，嗣由再抗告人羅翠華因信託關係受讓
    上開不動產，依民法第867 條之規定，其抵押權不受影響。
    茲因再抗告人甲○○所負之債務，已屆清償期而未受清償，
    有相對人提出之他項權利證明書、不動產登記簿謄本、抵押
    權設定契約書、借據等之影本可證，原法院據以准許相對人
    拍賣抵押物之聲請，即無不當。再抗告人原抗告意旨略以：
    再抗告人甲○○本件貸款清償期尚未屆至，且債權額僅為13
     ,599,094 元，均正常繳付本金利息。又原審以板院輔非字
    簡95年度拍字第633 號函通知再抗告人乙○○就本件拍賣抵
    押物事件陳述意見，惟該通知函並未載明係針對何項抵押物
    為拍賣之裁定，致其為錯誤之陳述，而未就本件借款債務陳
    述意見，而原審亦未再行文或要求補正，實未於裁定前給與
    債務人陳述意見之機會等語，而對第一審裁定提起抗告，本
    院認為再抗告人以其債務未屆清償期，且均正常繳付本息及
    債權額尚有疑義，然其並未提出任何證據以供本院審酌；另
    陳稱原審通知函內未載明係就何抵押物拍賣，致再抗告人乙
    ○○為錯誤之陳述，實未給予陳述意見之機會，惟原審既已
    依法發函通知其陳述意見，僅因單方錯誤之認知，得否執此
    課予原審法院重新發函之義務，已非無疑，況縱認原審通知
    函確有未臻明確之處，致抗告人為錯誤之陳述，此部分程序
    上瑕疵亦已於抗告程序中補正。因此，原裁定依相對人所提
    出之相關文件，形式上認確有債權存在，並已屆清償期，而
    為准許拍賣抵押物之裁定，並無違誤。再抗告人若對債權之
    數額、是否已屆清償期仍有爭執，即應起訴，以為實體解決
    ，因而認為再抗告人前所提之抗告並無理由，於民國95年11
    月6 日裁定駁回再抗告人對於原第一審裁定之抗告。
三、本件再抗告人再以：再抗告人甲○○本件貸款清償期確實並
    未屆至，且其債權僅13,599,094元，目前均正常繳付本金利
    息，並無相對人主張已屆清償期且債權高達14,000,000元之
    情事，原審法院未命相對人說明上述債權清償情形，且未調
    查實情如何，即為准許裁定，顯有不當等語，提起再抗告。
    惟查，再抗告人所舉再抗告之理由，仍未提出任何證據以供
    判斷，且均屬實體上之爭執，本應依訴訟程序主張，並非得
    於非訟程序中所得審酌之事項，且本院原裁定亦無前揭非訟
    事件法第45條第3 項之適用法規顯有錯誤之情形，再抗告人
    所執再抗告之理由亦無非訟事件法第45條第4 項規定主張原
    裁定所涉及之法律見解具有原則上重要性之情事存在，依非
    訟事件法第45條第5 項規定準用民事訴訟法第436 條之3 第
    3 項規定，其再抗告應不予許可，依民事訴訟法第436 條之
    3 第3 項後段規定，應駁回其再抗告。
四、依非訟事件法第45條第3 項、第4 項、第5 項、第46條，民
    事訴訟法第436 條之3 第3 項、第95條、第85條第2 項，裁
    定如主文。
中    華    民    國    95    年    12    月    11    日
                  民事第一庭審判長法  官  李世貴
                                  法  官  黃若美
                                  法  官  黃信滿
以上正本證明與原本相符
如不服本裁定，僅得於收受本裁定正本送達後10日內，向本院提
出抗告狀，（須附繕本一份及繳納抗告裁判費新台幣1,000 元）
。
中    華    民    國    95    年    12    月    11    日
                                  書記官  林月蓉


司法院資訊處製作；財團法人民間司法改革基金會備份。
